臺灣臺南地方法院刑事判決　　　　　　 100年度易字第1006號
公　訴　人　臺灣臺南地方法院檢察署檢察官
被　　　告　黃光賢
上列被告因竊盜案件，經檢察官提起公訴（100 年度偵字第7270
號），被告於準備程序中就被訴事實為有罪之陳述，經本院合議
庭裁定改由受命法官獨任進行簡式審判程序，判決如下：
    主  文
黃光賢犯竊盜罪，共捌罪，各處有期徒刑月，如易科罰金，均
以新臺幣壹仟元折算壹日。應執行有期徒刑壹年肆月，如易科罰
金，以新臺幣壹仟元折算壹日。
    事  實
一、黃光賢前有違反肅清煙毒條例、毒品危害防制條例、槍砲彈
    藥刀械管制條例、竊盜、強盜、贓物、詐欺等前科（不構成
    累犯）。詎其仍不知悔改，於假釋（民國98年8 月11日出監
    ）期間，意圖為自己不法之所有，基於竊盜之犯意，於附表
    所示之時間，在附表所示之地點，以附表所示之方式，竊取
    張家恩等人所監管或所有之財物，嗣經警察調閱監視錄影器
    畫面，及於竊取附表編號二機車上安全帽內，採得皮屑斑跡
    ，送鑑定後與黃光賢之建檔DNA-STR 型別相符，循線查獲上
    情。
二、案經臺南市政府警察局永康分局、歸仁分局報告臺灣臺南地
    方法院檢察署檢察官偵查起訴。
    理  由
一、本件被告黃光賢所犯均為死刑、無期徒刑、最輕本刑3 年以
    上有期徒刑以外之罪，亦非屬高等法院管轄之第一審案件，
    其於準備程序進行中，先就被訴事實均為有罪之陳述，經告
    知簡式審判程序之旨，並聽取檢察官、被告之意見後，本院
    合議庭依刑事訴訟法第273 條之1 第1 項裁定進行簡式審判
    程序，是本案之證據調查，依同法第273 條之2 規定，不受
    同法第159 條第1 項、第161 條之2 、第161 條之3 、第16
    3 條之1 ，及第164 條至第170 條所規定證據能力認定及調
    查方式之限制，合先敘明。
二、訊據被告就前揭竊盜事實於警詢、偵查、本院準備、審理程
    序均坦承不諱（見警卷一第1-3 頁、警卷二第1-2 頁、偵卷
    一第37-39 頁、本院卷第26頁、第28頁反面、第30頁反面-
    第32頁）；(一)附表編號一之事實，核與證人張家恩於警詢中
    證稱加油站現金、零錢盤失竊之過程相符（見警卷一第4-5
    頁），並有監視錄影器翻拍照片2 張附卷可查（見警卷一第
    16頁）；(二)附表編號二之事實，核與證人黃金德於警詢中證
    稱伊機車失竊之過程相符（見警卷二第3-5 頁），復有失車
    案件基本資料詳細畫面報表（見警卷二第27頁）、車輛尋獲
    電腦輸入單（見警卷二第28頁）、贓物認領保管單（見警卷
    二第29頁）各1 紙在卷可稽，且尋獲失竊機車時，為警在放
    置於該車之安全帽內，採得皮屑斑跡，送鑑定結果，與被告
    黃光賢之DNA-STR 型別相同，該型別在臺灣地區中國人中分
    布之機率預估為1.15乘以10之負18次方，有刑案現場勘察紀
    錄表、臺南縣警察局99年11月24日南縣警鑑字第0992200979
    號鑑定書各1 份、查獲失竊機車及採證過程照片13張在卷可
    參（見警二卷第30-33 頁）；(三)附表編號三之事實，核與證
    人孫瑋瑜於警詢中證稱加油站現金失竊之過程相符（見警卷
    二第6-7 頁），並有監視錄影器翻拍照片1 張在卷可佐（見
    警卷二第34頁）；(四)附表編號四之事實，核與證人蘇姬陵於
    警詢中證稱加油站現金、零錢盤失竊之過程相符（見警卷二
    第8-10頁），並有監視錄影器翻拍照片4 張在卷可稽（見警
    卷二第35-36 頁）；(五)附表編號五之事實，核與證人謝佳磐
    於警詢中證稱加油站現金、零錢盤失竊之過程相符（見警卷
    一第6-7 頁），並有監視錄影器翻拍照片2 張附卷可考（見
    警卷一第17-18 頁）；(六)附表編號六之事實，核與證人黃俊
    碩於警詢中證稱加油站現金、零錢盤失竊之過程相符（見警
    卷一第8-9 頁），並有監視錄影器翻拍照片4 張在卷可按（
    見警卷一第19-20 頁）；(七)附表編號七之事實，核與證人蔡
    文獻證稱加油站現金、零錢盤失竊之過程相符（見警卷一第
    10-11 頁），並有監視錄影器翻拍照片2 張附卷可佐（見警
    卷一第21頁）；(八)附表編號八之事實，核與證人郭昕愿於警
    詢中證稱加油站現金、零錢盤失竊之過程相符（見警卷一第
    12-13 頁），並有監視錄影器翻拍照片2 張在卷足參（見警
    卷一第22頁）。堪認被告上開任意性自白，確均與事實相符
    。本件事證明確，被告犯行洵堪認定，應予依法論科。
三、核被告所為，係犯刑法第320 條第1 項之竊盜罪（8 罪）。
    被告所犯上開8 罪，犯意各別，行為互殊，應予分論併罰。
    爰審酌被告前已有違反肅清煙毒條例、毒品危害防制條例、
    槍砲彈藥刀械管制條例、竊盜、強盜、贓物、詐欺等前科，
    本件8 次竊盜犯行均於假釋中犯案，顯然不知悔改，不知自
    食其力，一再竊取他人財物，並考量附表編號二摩托車之價
    值為5000元，業已發還被害人、其餘竊取加油站之現金分別
    為2250元、2116元、1000餘元、2039元、971 元、1334元、
    1900元，均造成各被害人之損失，衡量其素行、品性、智識
    、犯罪目的、手段、生活狀況等一切情況，就各次犯行均量
    處有期徒刑3 月，並定其應執行之刑，及均諭知易科罰金之
    折算標準，以昭炯戒。
據上論斷，應依刑事訴訟法第273 條之1 第1 項、299 條第1 項
前段，刑法第320條第1項、第41條第1項前段、第8項、第51條第
5款，刑法施行法第1條之1，判決如主文。
本案經檢察官林怡君到庭執行職務
中    華    民    國   100     年    10    月    3    日
                  刑事第八庭    法  官  羅郁棣
以上正本證明與原本無異。
如不服本判決應於收受本判決後10日內向本院提出上訴書狀，並
應敘述具體理由。其未敘述上訴理由者，應於上訴期間屆滿後20
日內向本院補提理由書狀（均須按他造當事人之人數附繕本）「
切勿逕送上級法院」。
                                書記官  廖明瑜
中    華    民    國   100     年    10    月    3    日
附錄所犯法條：
中華民國刑法第320條
（普通竊盜罪、竊佔罪）
意圖為自己或第三人不法之所有，而竊取他人之動產者，為竊盜
罪，處5  年以下有期徒刑、拘役或 5 百元以下罰金。
意圖為自己或第三人不法之利益，而竊佔他人之不動產者，依前
項之規定處斷。
前二項之未遂犯罰之。
附表：
┌─┬─────┬──────┬───┬────┬─────────────┐
│編│          │            │      │        │                          │
│  │  時 間   │    地 點   │被害人│ 財物   │       方       式        │
│號│          │            │      │        │                          │
├─┼─────┼──────┼───┼────┼─────────────┤
│  │99年9 月21│臺南市永康區│張家恩│新臺幣（│騎乘竊得之不詳車牌號碼銀色│
│一│日上午7時3│中山北路498 │      │下同）  │重型機車，至前揭地點，趁被│
│  │0分許     │號統一精工速│      │2250 元 │害人未注意之際，徒手竊取。│
│  │          │邁樂加油站  │      │、零錢盤│                          │
├─┼─────┼──────┼───┼────┼─────────────┤
│  │99年9月23 │臺南市仁德區│黃金德│車牌號碼│趁被害人未將機車鑰匙取下之│
│二│日上午6時 │中山路511號 │      │YLM- 083│際，徒手竊取。            │
│  │10分許    │            │      │重型機車│                          │
├─┼─────┼──────┼───┼────┼─────────────┤
│  │99年9月26 │臺南市仁德區│孫瑋瑜│2116元、│騎乘竊得之車牌號碼YLM-083 │
│三│日上午9時 │中山路3段312│      │零錢盤  │號重型機車，至前揭地點，趁│
│  │48分許    │號泰瑞加油站│      │        │被害人未注意之際，徒手竊取│
│  │          │            │      │        │。                        │
├─┼─────┼──────┼───┼────┼─────────────┤
│  │99年9月28 │臺南市仁德區│蘇姬陵│1000餘元│騎乘竊得之車牌號碼YLM-083 │
│四│日下午4時 │太子路143號 │      │、零錢盤│號重型機車，至前揭地點，趁│
│  │25分許    │太子加油站  │      │        │被害人未注意之際，徒手竊取│
│  │          │            │      │        │。                        │
├─┼─────┼──────┼───┼────┼─────────────┤
│  │99年9月30 │臺南市永康區│謝佳磬│2039元、│騎乘竊得之車牌號碼LCG-012 │
│五│日上午6時 │中正北路735 │      │零錢盤  │號重型機車（此部分業經提起│
│  │30分許    │號統一精工速│      │        │公訴），至前揭地點，趁被害│
│  │          │邁樂加油站  │      │        │人未注意之際，徒手竊取。  │
├─┼─────┼──────┼───┼────┼─────────────┤
│  │99年10月15│臺南市永康區│黃俊碩│971 元、│騎乘竊得之車牌號碼LCG-012 │
│六│日下午3時 │中山北路498 │      │零錢盤  │號重型機車，至前揭地點，趁│
│  │許        │號統一精工速│      │        │被害人未注意之際，徒手竊取│
│  │          │邁樂加油站  │      │        │。                        │
├─┼─────┼──────┼───┼────┼─────────────┤
│  │99年10月15│臺南市永康區│蔡文獻│1334元、│騎乘竊得之車牌號碼LCG-012 │
│七│日下午5時 │永安路350號 │      │零錢盤  │號重型機車，至前揭地點，趁│
│  │14分許    │台糖加油站  │      │        │被害人未注意之際，徒手竊取│
│  │          │            │      │        │。                        │
├─┼─────┼──────┼───┼────┼─────────────┤
│  │99年10月18│臺南市永康區│郭昕愿│1900元、│騎乘竊得之車牌號碼LCG-012 │
│八│日中午12時│中正南路292 │      │零錢盤  │號重型機車，至前揭地點，趁│
│  │10分許    │號正大加油站│      │        │被害人未注意之際，徒手竊取│
│  │          │            │      │        │。                        │
└─┴─────┴──────┴───┴────┴─────────────┘